# 求助陈版主，非货币性资产交换的问题

提问人：EdwardGrieg 时间：2015-09-22 12:01:51
倘使非货币性资产交换为不等价交换，我认为应将非货币性资产交换视为有两个经济行为组成的经济行为—出售原资产行为、取得新资产行为。两个经济行为产生的损益应分别计量。 假设甲以以历史成本进行后续计量的投资性房地产交换乙的交易性金融资产，双方交换后不改变资产用途。 投资性房地产账面价值 7500 万，公允价值 8000 万 交易性金融资产账面价值 6000 万，公允价值 7500 万；
乙公司另支付补价 450 万。 我认为站在甲公司角度，非货币性资产交换产生的损益为： 其他营业外收入： 8000 万 其他营业外成本：
7500 万 营业税金及附加： 450 万 营业外支出： 50 万 乙公司角度上非货币性资产交换损益为： 投资收益： 1500 万 营业外收入： 50 万我的处理意见与例题相左，例题认为：乙公司应确认投资收益 1550 万，而甲公司相关会计处理确认了其他业务收入 8000 万，同时确认交易性金融资产 7550 万，在公允价值不相等的情况下使用付出对价的公允价值作为计量基础。 求陈版主看看我的处理对吗？要是不对的话，能不能说说正确的处理及其理由那？ 谢谢陈版

回答人：chenyiwei
不等价交换的原因是什么？换入资产和换出资产的公允价值不等，该差额如何补偿或支付？ 另外还要说明一点：非货币性交换准则仅适用于传统的存货、固定资产、无形资产等非金融非货币资产的交换，不适合于涉及金融资产的交换。当涉及换出和换入金融资产时，应优先执行 22 号和 23 号准则的规定，金融资产的初始计量必须使用公允价值；换出时能否终止确认并确认相应的损益，必须遵循 23 号准则的规定。金融资产和非金融资产的会计处理逻辑差异还是很大的。

提问人：EdwardGrieg 时间：2015-09-22 22:50:04
对于您的前两个问题我有点糊涂了， 这是原理题，请您看一下
甲公司与乙公司经协商，甲公司以其拥有的用于经营出租目的的一幢公寓楼与乙公司持有的交易目的的股票投资。甲公司的公寓楼符合投资性房地产定义，但公司未采用公允价值模式计量。在交换日，该幢公寓楼的账面原价为 9000 万元，已提折旧 1500 万元，未计提减值准备，在交换日的公允价值和计税价格均为 8000 万元，营业税税率为5%；乙公司持有的交易目的的股票投资账面价值为 6000万元，乙公司对该股票投资采用公允价值模式计量，在交换日的公允价值为 7500 万元，由于甲公司急于处理该幢公寓楼，乙公司仅支付了 450 万元给甲公司。乙公司换入公寓楼后仍然继续用于经营出租目的，并拟采用公允价值计量模式，甲公司换人股票投资后也仍然用于交易目的。转让公寓楼的营业税尚未支付，假定除营业税外，该项交易过程中不涉及其他相关税费。 分析：该项资产:)涉及收付货币性资产，即补价 450 万元。 对甲公司而言，收到的补价 450 万元÷换入资产的公允价值 7950 万元（换入股票投资公允价值 7500 万元+收到的补价 450 万元）=5.7%<25%，属于非货币性资产:)。 对乙公司而言，支付的补价 450 万元÷换入资产的公允价值8000 万元=5.6%<25%，属于非货币性资产:)。 业务处理如下： 甲公司的账务处理如下： 借：其他业务成本 75000000累计折旧 15000000 贷：投资性房地产 90000000 借：其他业务成本 （80000000×5%） 4000000 贷：应交税费——应交营业税 4000000 借：交易性金融资产 75500000 银行存款 4500000 贷：其他业务收入 80000000 乙公司的账务处理如下： 借：投资性房地产 80000000 贷：交易性金融资产 60000000 银行存款 4500000 投资收益 15500000 其中交易性金融资产并未以其交换日公允价值计量。

回答人：chenyiwei
所以这道题的适用准则就是错误的，应适用金融工具准则而不是非货币性交换准则。

提问人：EdwardGrieg 时间：2015-09-24 09:15:40
那我们假设这道题中的交易性金融资产换成存货，其中存货的公允价值为 7500 万未包括增值税的价格。 我认为甲公司的会计处理为： 借：其他业务成本 7500 投资性房地产累计折旧 1500 贷：投资性房地产 9000 借：营业税金及附加 400 贷，应交税费 400 借：库存商品 进项税额 共计 7500 银行存款
450 营业外损失 50 贷：其他业务收入 8000 借：库存商品 进项税额 共计
7550 银行存款 450 贷：其他业务收入 8000 借：库存商品 进项税额 共计 7500
银行存款 450 贷：其他业务收入 7950
红色分录是我的看法，另外两种颜色是我认为两种错误的处理，第一种没有兑换入资产进行正确计量，第二种没有这却认识到处置换出资产所带来的损益。我的看法对么？ 我的问题很简单 1.我认为在不等价交换时不能继续使用机会成本原则对取得资产进行初始计量，即不能以付出对价的公允进行计量，而应该使用相对来说更加准确的取得资产的公允价值进行计量，对么？ 2.对于换出资产和换入资产公允价值不相等的情况，我们应对于卖出行为和买入行为发生的损益进行分别计量，而不是全部认为是卖出资产产生的损益或取得资产产生的损益（取得资产产生的损益就类似于债务重组产生的损益，大概就是这个意思吧），对么？ 望陈版主指正

回答人：chenyiwei
注意：对于不等价交换（换出、换入资产公允价值不等）的，应当以换出资产的公允价值作为换入资产成本，除非换入资产的公允价值更能够可靠确定。所以这两个行为的交易价格之间是存在关联的，不是分别按其各自公允价值